【裁判字號】    97,易,121
【裁判日期】    970523
【裁判案由】    竊盜等
【裁判全文】
臺灣板橋地方法院刑事判決               97年度易字第121號
公  訴  人  臺灣板橋地方法院檢察署檢察官
被      告  乙○○
上列被告因竊盜等案件，經檢察官提起公訴（九十六年度偵字第
二八五六四號），被告就被訴事實為有罪陳述，本院改行簡式審
判程序審理，本院判決如下：
    主  文
乙○○攜帶凶器竊盜，累犯，處有期徒刑柒月，扣案之扳手壹支
，沒收之；又故買贓物，累犯，處有期徒刑月。應執行有期徒
刑捌月，扣案之扳手壹支，沒收之。
    事  實
一、乙○○前因違反毒品危害防制條例案件，經本院於民國九十
    四年十月十二日以九十四年度訴字第一八一七號判決判處有
    期徒刑一年確定，於九十六年二月二十三日縮刑期滿執行完
    畢。詎仍不知悔改，意圖為自己不法所有，於九十六年十一
    月十四日下午一時許，在桃園縣中壢市○○街十七之一號前
    ，趁丙○○使用之車號ER—6036號自用小客車（登記所有人
    為張祿靈，即丙○○之子）停放於路邊無人看顧之際，以其
    所有客觀上足對人之生命、身體、安全構成威脅，具有危險
    性可供作凶器使用之扳手一支，竊取上開車號之車牌二面，
    得手後即將所竊取之車牌二面懸掛在其所租賃之車牌號碼7E
    —3835號自用小客車上，以規避警方交通違規之稽查；又明
    知姓名年籍不詳綽號「阿郎」之成年男子所持有之acer牌電
    腦主機一臺（價值約新臺幣二萬元），係來路不明之贓物（
    為甲○○所有已於九十六年十月十三日下午五時三十五分許
    ，在臺北縣土城市○○路一百五十八巷九號一樓遭不詳人士
    竊取），竟仍基於故買贓物之故意於九十六年十一月十九日
    下午某時，在臺北縣土城市○○街三十七巷十七號其住處附
    近，以五千元之代價，向「阿郎」購買之。嗣於九十六年十
    一月十九日下午九時二十五分許，在臺北縣三重市○○路○
    段一百七十巷九號前因違反毒品危害防制條例案件為警查獲
    ，並扣得懸掛ER—6036號車牌二面之上揭承租車輛、acer牌
    電腦主機一臺及扳手一支，始悉上情。
二、案經丙○○、甲○○訴由臺北縣政府警察局三重分局移送臺
    灣板橋地方法院檢察署檢察官偵查起訴，本院改行簡式審判
    程序審理。
    理  由
一、訊據被告乙○○對於上揭竊盜、贓物等犯行均坦承不諱，核
    與告訴人丙○○、甲○○警詢中之指述相符，復有贓物認領
    保管單二紙、車籍查詢基本資料表及桃園縣政府警察局車輛
    協尋電腦輸入單及贓證物照片二幀在卷可按，並有扣案之扳
    手一支可資佐證，被告之自白與事實相符。本件事證明確，
    犯行堪以認定，應依法論科。
二、按所謂兇器之種類並無限制，凡客觀上足對人之生命、身體
    、安全構成威脅，具有危險性之兇器均屬之，且只須行竊時
    攜帶此種具有危險性之兇器為已足，並不以攜帶之初有行兇
    之意圖為必要。經查本案被告所使用之扳手，為鋼鐵製，長
    約二十公分，足以傷害人之生命、身體，係客觀上足對人之
    生命、身體構成威脅，且有行兇之可能性及危險性，此有卷
    附照片一幀可考，應屬兇器之一種。核被告所為，係犯刑法
    第三百二十一條第一項第三款之攜帶兇器竊盜罪、第三百四
    十九條第二項之故買贓物罪。被告所犯攜帶兇器竊盜、故買
    贓物二罪間，犯意各別，行為互殊，應予分論併罰。被告有
    如事實欄所載之罪刑執行紀錄，有臺灣高等法院被告前案紀
    錄表一份在卷可參，其受徒刑之執行完畢後，五年以內故意
    再犯本件有期徒刑以上之罪，為累犯，應依刑法第四十七條
    第一項之規定加重其刑。爰審酌被告尚值青壯，曾有竊盜、
    毒品等多次前科仍不思向上，素行不良，此有上揭前案紀錄
    表足按，竟為規避警方違規查緝而竊取他人車牌、為圖小利
    而故買贓物，已造成告訴人等財產損害，惟其犯後於警詢、
    偵查中、本院審理時均坦承犯行，態度尚佳，及其品行、犯
    罪動機、目的、手段、生活狀況、智識程度及所生之損害等
    一切情狀，分別量處如主文所示之刑，以示懲儆，並定其應
    執行刑。末查，扣案扳手一支，係被告所有供其犯罪所用之
    物，業據被告供明在卷，應依刑法第三十八條第一項第二款
    之規定沒收之。
據上論斷，應依刑事訴訟法第二百七十三條之一第一項、第二百
九十九條第一項前段，刑法第三百二十一條第一項第三款、第三
百四十九條第二項、第五十一條第五款、第四十七條第一項、第
三十八條第一項第二款，刑法施行法第一條之一，判決如主文。
本案經檢察官馬中人到庭執行職務。
中    華    民    國    97    年    5     月    23    日
                  臺灣板橋地方法院刑事第十八庭
                            法  官  王綽光
以上正本證明與原本無異。
如不服本判決，應於判決送達後10日內，向本院提出上訴狀。（
應附具理由及繕本）
                            書記官  許清秋
中    華    民    國    97    年    5     月    27    日
中華民國刑法
第  321 條  （加重竊盜罪）
犯竊盜罪而有左列情形之一者，處六月以上、五年以下有期徒刑
：
一、於夜間侵入住宅或有人居住之建築物、船艦或隱匿其內而犯
    之者。
二、毀越門扇、牆垣或其他安全設備而犯之者。
三、攜帶兇器而犯之者。
四、結夥三人以上而犯之者。
五、乘火災、水災或其他災害之際而犯之者。
六、在車站或埠頭而犯之者。
前項之未遂犯罰之。
第  349 條  （普通贓物罪）
收受贓物者，處三年以下有期徒刑、拘役或五百元以下罰金。
搬運、寄藏、故買贓物或為牙保者，處五年以下有期徒刑、拘役
或科或併科一千元以下罰金。
因贓物變得之財物，以贓物論。


司法院資訊處製作；財團法人民間司法改革基金會備份。
